【裁判字號】    90,訴,219
【裁判日期】    900322
【裁判案由】    毒品危害防制條例
【裁判全文】
臺灣彰化地方法院刑事判決                            九十年度訴字第二一九號
    公  訴  人  臺灣彰化地方法院檢察署檢察官
    被      告  甲○○
右列被告因違反毒品危害防制條例案件，經檢察官提起公訴（八十九年度毒偵字第五
九五五號），本院判決如左：
        主  文
甲○○連續施用第一級毒品，累犯，處有期徒刑貳年，扣案之海洛因壹包（淨重零點
壹柒克）沒收銷燬之，斜管壹支沒收；又施用第二級毒品，累犯，處有期徒刑拾月。
應執行有期徒刑貳年陸月，扣案之海洛因壹包（淨重零點壹柒克）沒收銷燬之，斜管
壹支沒收。
        事  實
一、甲○○曾因施用毒品案件，經本院判處有期徒刑三年二月，後不服提起上訴，經
    台灣高等法院台中分院判決上訴駁回，而告確定，於民國八十六年六月十八日執
    行完畢。後又因施用毒品案件，經本院以八十七年度毒聲字第四四二號裁定令入
    戒治處所施以強制戒治，後因戒治成績合格，經本院以八十七年年度毒聲字第二
    一一六號裁定停止戒治，所餘戒治期間付保護管束，後再因其涉有施用毒品案件
    ，經本院以八十八年毒聲字第一六九號裁定撤銷停止戒治，令入戒治處所施以強
    制戒治，並於八十九年三月二十三日受執行戒治期滿，經臺灣彰化地方法院檢察
    署檢察官於八十九年四月二十四日，以八十九年度戒毒偵字第四五五、四五六、
    四五七號為不起訴處分確定。詎甲○○仍不知悔改，復基於施用第一級毒品海洛
    因之概括犯意，自八十九年四月底某日起至同年十二月二十七日上午十時許，在
    彰化縣田中鎮○○里○○路○段三九五號住處，以將第一級毒品海洛因摻入香煙
    內，點火生煙，再予吸用之方式，連續施用第一級毒品海洛因多次，平均施用時
    間不定；其又另行基於施用第二級毒品安非他命之犯意，於八十九年十二月二十
    七日上午十一時許止，在前揭處所，以將第二級毒品安非他命置於玻璃吸管內，
    外點火燒烤產生煙霧，再加以吸食之方式，施用第二級毒品安非他命一次。嗣其
    於八十九年十二月二十七日十三時許，在前開彰化縣田中鎮○○里○○路○段三
    九五號處，為警查獲，並扣得其所有之海洛因一包（淨重零點壹柒克）及業已供
  其施用海洛因用之斜管一支。
二、案經彰化縣警察局北斗分局報告台灣彰化地方法院檢察署檢察官偵查起訴。
        理  由
一、右揭犯罪事實，業據被告甲○○於本院審理中供承不諱，並有海洛因一包（淨重
    零點壹柒克）及斜管一支扣案可稽，且被告獲案時，經警採取其之尿液送驗，結
    果亦呈嗎啡陽性（即海洛因入人體內之水解反應）及甲基安非他命陽性反應，有
    彰化縣衛生局煙毒尿液檢驗成績書一紙附卷可憑，顯見被告之自白與事實相符，
    堪以採信。至被告於警偵訊中否認前開施用第二級毒品安非他命之犯行，查此非
    但與事實不符，且亦與若受檢驗者之尿水，呈甲基安非他命陽性反應，則該受檢
    驗者於被採集尿液時，往前推九十六小時內，必有安非他命之醫學常識相違，故
    不可採信。又被告因施用毒品案件，經本院以八十七年度毒聲字第四四二號裁定
    令入戒治處所施以強制戒治，後因戒治成績合格，經本院以八十七年年度毒聲字
    第二一一六號裁定停止戒治，所餘戒治期間付保護管束，後再因其涉有施用毒品
    案件，經本院以八十八年毒聲字第一六九號裁定撤銷停止戒治，令入戒治處所施
    以強制戒治，並於八十九年三月二十三日受執行戒治期滿，經臺灣彰化地方法院
    檢察署檢察官於八十九年四月二十四日，以八十九年度戒毒偵字第四五五、四五
    六、四五七號為不起訴處分確定等情，有不起訴處分書及台灣彰化地方法院檢察
    署刑案資料查註紀錄表在卷足憑。綜上，本件事證業已明確，被告犯行堪以認定
    。
二、核被告甲○○所為，係犯毒品危害防制條例第十條第一項之施用第一級毒品及同
    條第二項之施用第二級毒品罪。被告先後多次施用第一級毒品海洛因之犯行，時
    間緊接，構成犯罪要件復相同，顯係基於概括犯意為之，為連續犯，應依刑法第
    五十六條之規定論以一罪，並加重其刑。被告於施用前後持有第一級毒品海洛因
    及第二級毒品安非他命之低度行為，應為施用第一級毒品海洛因及第二級毒品安
    非他命之高度行為所吸收，不另論罪。查被告曾因施用毒品案件，經本院判處有
    期徒刑三年二月，後不服提起上訴，經台灣高等法院台中分院判決上訴駁回，而
    告確定，於八十六年六月十八日執行完畢，業據被告供明復有台灣彰化地方法院
    檢察署刑案資料查註紀錄表乙份附卷足按，五年以內再犯本案有期徒刑以上之罪
    ，係屬累犯，其中施用第二級毒品罪部分，應法加重其刑；施用第一級毒品罪部
    分，應依法應遞予加重其刑。其所犯前開二罪，行為互異，犯意各別，所犯構成
    要件復不相同，應分論併罰。爰審酌被告之品性、犯罪之動機、方法、施用次數
    、所生之危害及庭訊時猶不在乎施用毒品對個人、社會及國家之殘害等一切情狀
    ，分別量處如主文所示之刑，並諭知應執行之刑，以示懲處。至扣案之海洛因一
    包（淨重零點壹柒克）為違禁物係屬毒品，故應依毒品危害防制條例第十八條第
    一項前段之規定宣告沒收銷燬之；另扣案之斜管一支係被告所有，且為已供其施
    用毒品海洛因犯罪所用之物，業據其供明在卷，故依法併予宣告沒收。
三、另公訴人所指被告自八十九年三月底至八十九年四月二十四日止，於前開處所，
    連續施用第一級毒品海洛因之犯行部分，應為臺灣彰化地方法院檢察署檢察官於
    八十九年四月二十四日所為八十九年度戒毒偵字第四五五、四五六、四五七號為
    不起訴處分效力所及，故此部分原應為不受理之諭知，惟公訴人認此部分與前開
    有罪部分，有裁判上一罪之關係，是勿庸為不受理判決之諭知，附此說明。
據上論斷，應依刑事訴訟法第二百九十九條第一項前段，毒品危害防制條例第十條第
一項、第二項、第十八條第一項前段，刑法第十一條前段、第五十六條、第四十七條
、第五十一條第五款、第三十八條第一項第二款，判決如主文。
本案經檢察官郭棋湧到庭執行職務。
中      華      民      國      九十      年      三    月   二十二   日
                                      臺灣彰化地方法院刑事第三庭
                                          法      官  洪  志  賢
右正本證明與原本無異。
如不服本判決，應於判決送達後十日內向本院提出上訴狀( 須附繕本 )。
                                          法院書記官  洪  年  慶
中      華      民      國      九十      年      三    月   二十九   日
毒品危害防制條例第十條：
施用第一級毒品者，處六月以上五年以下有期徒刑。
施用第二級毒品者，處三年以下有期徒刑。
毒品危害防制條例第十八條：
查獲之毒品及專供製造或施用毒品之器具，不問屬於犯人與否，均沒收銷燬之。但合
於醫藥或研究之用者，得不予銷燬。
前項合於醫藥或研究用毒品或器具之管理辦法，由法務部會同行政院衛生署定之。


司法院資訊處製作；財團法人民間司法改革基金會備份。
